臺灣臺南地方法院刑事判決
111年度金訴緝字第6號
公  訴  人  臺灣臺南地方檢察署檢察官
被      告  曾柏元




上列被告因詐欺等案件，經檢察官提起公訴（110年度偵字第422
3號），被告於本院準備程序中就被訴事實為有罪之陳述，經本
院合議庭評議後裁定由受命法官獨任行簡式審判程序，判決如下
：
    主  文
曾柏元犯以網際網路對公眾散布詐欺取財罪，處有期徒刑壹年貳
月；未扣案之犯罪所得新臺幣肆萬元沒收之，於全部或一部不能
沒收或不宜執行沒收時，追徵其價額。又犯以網際網路對公眾散
布詐欺取財罪，處有期徒刑壹年貳月；未扣案之犯罪所得新臺幣
肆萬元沒收之，於全部或一部不能沒收或不宜執行沒收時，追徵
其價額。應執行有期徒刑壹年陸月。沒收部分併執行之。
    事  實
一、曾柏元意圖為自己不法之所有，基於以網際網路詐欺取財之
    犯意，於民國109年11月26日，使用電腦設備連結網際網路
    ，在FACEBOOK臉書網站「超時尚精品全新二手名牌社」社團
    ，以暱稱「周青林」刊登販賣「香奈兒」精品包1個之不實
    訊息，適㈠李涓於109年11月26日瀏覽上開網站社團陷於錯誤
    ，以行動電話通訊軟體「Messenger」與曾柏元聯絡表示有
    意購買，並於109年11月26日16時17分許、23分許、同年月2
    7日4時19分許，依指示將新臺幣(下同)2萬5,000元、5,000
    元、1萬元匯至曾柏元之中華郵政永康鹽行郵局帳戶（帳號
    ：0000000-0000000；下稱永康鹽行郵局帳戶）；㈡賴怡臻於
    109年11月26日前瀏覽上開網站社團陷於錯誤並留下聯絡訊
    息表示欲購買上開肩背包，曾柏元遂以行動電話通訊軟體「
    Messenger」與賴怡臻聯絡表示有意出售上開肩背包，賴怡
    臻因此於109年11月26日19時22分許，依指示將4萬元匯至曾
    柏元之永康鹽行郵局帳戶。嗣李涓、賴怡臻遲未收到所購買
    之物，進而發現遭詐騙，報警處理，經警循線查悉上情。
二、案經李涓提出告訴及由臺南市政府警察局永康分局報告臺灣
    臺南地方檢察署檢察官偵查起訴。
    理  由
一、本件犯罪事實，業據被告於偵查及本院審理程序時坦認在卷
    ，核與證人即告訴人李涓、證人即被害人賴怡臻於警詢中之
    證述相符，並有內政部警政署反詐騙諮詢專線紀錄表、受理
    詐騙帳戶通報警示簡便格式表、金融機構聯防機制通報單、
    告訴人李涓與被告之對話暨匯款紀錄截圖、被害人賴怡臻與
    被告之對話紀錄截圖、被告之中華郵政帳戶基本資料及歷史
    交易清單等在卷可稽，堪認被告任意性之自白確與事實相符
    ，足以採信。本件事證明確，被告上開犯行均應堪認定，均
    應依法論科。
二、論罪科刑：
㈠、被告透過臉書網站「超時尚精品全新二手名牌社」社團刊登
    販售精品包之不實訊息，係對不特定之公眾散布不實訊息而
    施以詐術，致告訴人李涓、被害人賴怡臻陷於錯誤，誤信被
    告確有販售之意，而各自匯款4萬元至被告所提供之永康鹽
    行郵局帳戶，則被告顯係以透過網際網路之傳播工具對公眾
    散布不實訊息之方式而詐取財物得逞。是核被告所為，均係
    犯刑法第339條之4第1項第3款之以網際網路對公眾散布而詐
    欺取財罪。
㈡、被告上開2次加重詐欺犯行，犯意各別，行為互殊，應分論併罰
    。
㈢、本院審酌被告不思以正途賺取財物，因缺錢花用，竟利用網
    際網路社群軟體臉書刊登出售「香奈兒」精品包之不實訊息
    ，向不知情之臉書使用人詐騙錢財，致使告訴人李涓、被害
    人賴怡臻陷於錯誤而受有損害，破壞社會秩序及人與人間之
    信賴關係，並斟酌其犯罪之動機、目的、手段，以及犯後雖
    坦認犯行，且表示願意賠償之意，然迄今仍未賠償告訴人李
    涓或被害人賴怡臻任何損失，兼衡被告自陳為高中肄業之教
    育程度，未婚，無子女，雙親離異，父親已逝，其獨自居住
    在外，先前曾在加油站及工地工作之家庭生活狀況暨其犯罪
    動機等一切情狀，分別量處如主文所示之刑並定應執行刑，
    以資懲儆。
三、沒收部分:
    按犯罪所得，屬於犯罪行為人者，沒收之；於全部或一部不
    能沒收或不宜執行沒收時，追徵其價額，刑法第38條之1 第
    1 項前段、第3 項分別定有明文。本件被告向告訴人李涓、
    被害人賴怡臻分別詐得各4萬元，均屬其犯罪所得，且被告
    迄今尚未為任何賠償，為免其仍保有不法利得，仍應依刑法
    第38條之1 第1 項、第3 項規定，分別於各罪名項下，諭知
    宣告沒收，且於全部或一部不能沒收或不宜執行沒收時，各
    追徵其價額。
據上論斷，應依刑事訴訟法第273條之1第1項、第299條第1項前
段，判決如主文。
本案經檢察官許嘉龍提起公訴，檢察官陳擁文到庭執行職務。
中　　華　　民　　國　　111 　年　　5 　　月　　20　　日
　　　　　　　　　刑事第十二庭  法　官　陳嘉臨
以上正本證明與原本無異。
如不服本判決應於收受本判決後20日內向本院提出上訴書狀，並
應敘述具體理由。其未敘述上訴理由者，應於上訴期間屆滿後20
日內向本院補提理由書狀（均須按他造當事人之人數附繕本）「
切勿逕送上級法院」。 
　　　　　　　　　　　　　　　　書記官  楊意萱
中　　華　　民　　國　　111 　年　　5 　　月　　20　　日
附錄法條:
中華民國刑法第339條之4
犯第339條詐欺罪而有下列情形之一者，處1年以上7年以下有期
徒刑，得併科1百萬元以下罰金：
一、冒用政府機關或公務員名義犯之。
二、三人以上共同犯之。
三、以廣播電視、電子通訊、網際網路或其他媒體等傳播工具，
    對公眾散布而犯之。
前項之未遂犯罰之。